臺灣桃園地方法院刑事裁定　
111年度聲字第961號
聲  請  人  臺灣桃園地方檢察署檢察官
受  刑  人  鍾春財



上列聲請人因受刑人數罪併罰有二裁判以上，聲請定其應執行之
刑（111年度執聲字第662號），本院裁定如下：
    主  文
鍾春財所犯如附表所示之罪，所處如附表所示之刑，有期徒刑部
分應執行有期徒刑肆年伍月，併科罰金部分應執行罰金新臺幣伍
佰萬元，罰金如易服勞役，以罰金總額與壹年之日數比例折算。
 
    理  由
一、聲請意旨略以：受刑人鍾春財因違反森林法等案件，先後經
    判決確定如附表，經受刑人聲請，應依刑法第53條、第51條
    第5、7款定其應執行之刑，爰依刑事訴訟法第477條第1項聲
    請裁定等語。
二、按裁判確定前犯數罪者，併合處罰之。但有下列情形之一者
    ，不在此限：一、得易科罰金之罪與不得易科罰金之罪。二
    、得易科罰金之罪與不得易服社會勞動之罪。三、得易服社
    會勞動之罪與不得易科罰金之罪。四、得易服社會勞動之罪
    與不得易服社會勞動之罪。前項但書情形，受刑人請求檢察
    官聲請定應執行刑者，依第51條規定定之；數罪併罰，有二
    裁判以上者，依第51條之規定，定其應執行之刑；又數罪併
    罰，分別宣告其罪之刑，宣告多數有期徒刑者，於各刑中之
    最長期以上，各刑合併之刑期以下，定其刑期，但不得逾30
    年；宣告多數罰金者，於各刑中之最多額以上，各刑合併之
    金額以下，定其金額，刑法第50條、同法第53條及第51條第
    5、7款分別定有明文。另有二裁判以上，經定其執行刑後，
    又與其他裁判併合更定其執行刑者，前定之執行刑當然失效
    ，仍應以原來宣告之數個刑罰計算，而不以當時該數罪所定
    應執行刑為計算之基準；而上開更定之應執行刑，不應比前
    定之應執行刑加計其他裁判所處刑期後為重，否則即與法律
    秩序理念及法律目的內部界限有違，難認適法，此有最高法
    院57年度台抗字第198號、93年度台非字第192號裁定意旨可
    資參照。又行為人所犯為數罪併罰，其中一罪雖得易科罰金
    ，但因與不得易科之他罪合併處罰之結果，於定執行刑時，
    祇須將各罪之刑合併裁量，不得易科罰金合併執行，亦有司
    法院釋字第144號解釋意旨得以參照。
三、經查：
（一）受刑人鍾春財所犯如附表所示之罪，先後經如附表所示之
      法院判處如附表所示之刑，並均確定在案，且本院復為最
      後事實審法院等情，有各該判決書及臺灣高等法院被告前
      案紀錄表在卷可稽。又受刑人所犯如附表編號1所示之罪
      ，其判決確定日期為民國108年5月28日，而如附表編號2
      至9所示之罪，其犯罪日期係於上開判決確定日期之前，
      符合併合處罰之規定。而受刑人所犯如附表編號1、3、6
      所示，為得易科罰金之罪，如附表編號2、4、5、7至9所
      示，為不得易科罰金之罪，依刑法第50條第1項但書第1 
      款之規定，固不得併合處罰，惟本件係檢察官依受刑人請
      求聲請定其應執行之刑，此有臺灣桃園地方檢察署依102 
      年1月23日修正之刑法第50條調查受刑人是否聲請定應執
      行刑調查表乙份附卷可考（見臺灣桃園地方檢察署111年
      度執聲字第662號卷第5頁），是檢察官聲請定其應執行之
      刑，於法並無不合，應予准許。
（二）本院審酌受刑人所犯如附表所示之罪，為毒品危害防制條
      例、違反森林法及竊盜等案件類型，責任非難重複程度雖
      非高，然犯罪時間相距甚近，暨其所犯各罪所反映之受刑
      人之人格特性、對受刑人施以矯正之必要性、犯罪預防等
      情狀，為整體非難之評價，定其應執行之刑。受刑人所犯
      如附表編號1、3、6所示之罪雖得易科罰金，但因與如附
      表編號2、4、5、7至9所示不得易科罰金之罪合併處罰之
      結果，揆諸上開解釋意旨，本院於定執行刑時，自不得諭
      知易科罰金之折算標準。
四、依刑事訴訟法第477條第1項，裁定如主文。
中　　華　　民　　國　　111 　年　　4 　　月　　22　　日
                  刑事第八庭    法  官  郭書綺
以上正本證明與原本無異。
如不服本裁定，應於裁定送達後5 日內向本院提出抗告狀。
　　　　　　　　　　　　　　　  書記官　蔡忠晏
中　　華　　民　　國　　111 　年　　4 　　月　　22　　日
附表：
 編          號            1            2            3  罪          名  毒品危害防制條例 毒品危害防制條例 毒品危害防制條例  宣    告    刑  有期徒刑3月，如易科罰金，以新臺幣1,000元折算1日 有期徒刑7月 有期徒刑6月，如易科罰金，以新臺幣1,000元折算1日  犯  罪  日  期  107年10月16日 107年10月16日 107年12月20日 偵查（自訴）機關 年度案號  桃園地檢107年度毒偵字第6747號等 桃園地檢107年度毒偵字第6747號等 新北地檢108年度毒偵字第280號 最  後  事實審 法    院        桃園地院 桃園地院 新北地院  案    號 108年度審訴字第366號 108年度審訴字第366號 108年度審訴字第982號  判決日期 108年5月1日 108年5月1日 108年7月31日 確  定  判  決 法    院        桃園地院 桃園地院 新北地院  案    號 108年度審訴字第366號 108年度審訴字第366號 108年度審訴字第982號  判    決 確定日期 108年5月28日 108年5月28日 108年9月16日      備  註  桃園地檢108年度執字第8965號 桃園地檢108年度執字第8964號 桃園地檢108年度執助字第3788號   編號1至8經臺灣高等法院以110年度聲字第1892號裁定定應執行有期徒刑4年2月   


 編          號  4 5 6  罪          名  毒品危害防制條例 毒品危害防制條例 毒品危害防制條例  宣    告    刑  有期徒刑8月 有期徒刑8月（共2罪） 有期徒刑4月，如易科罰金，以新臺幣1,000元折算1日（共2罪）  犯  罪  日  期  107年12月20日 ①107年12月14日8時40分許為警採尿起回溯26小時內某時 ②108年1月27日 ①107年12月12日 ②108年1月27日 　 偵查（自訴）機關 年度案號  新北地檢108年度毒偵字第280號 桃園地檢108年度毒偵字第115號等 桃園地檢108年度毒偵字第115號等 最  後  事實審 法    院        新北地院        桃園地院        桃園地院  案    號 108年度審訴字第982號 108年度審訴字第811號 108年度審訴字第811號  判決日期 108年7月31日 108年10月30日 108年10月30日 確  定  判  決 法    院        新北地院        桃園地院        桃園地院  案    號 108年度審訴字第982號 108年度審訴字第811號 108年度審訴字第811號  判    決 確定日期 108年9月16日 108年11月26日 108年11月26日      備  註  桃園地檢108年度執助字第3787號 桃園地檢109年度執字第94號 桃園地檢109年度執字第95號   編號1至8經臺灣高等法院以110年度聲字第1892號裁定定應執行有期徒刑4年2月   

 編          號  7 8 9  罪          名  違反森林法 竊盜 違反森林法  宣    告    刑  有期徒刑1年6月，併科罰金新臺幣6,740,000元 有期徒刑1年2月 有期徒刑8月，併科罰金新臺幣350,000元。  犯  罪  日  期  107年12月20日 107年10月間某日 107年12月13日　 偵查（自訴）機關 年度案號  桃園地檢108年度偵字第10758號等 桃園地檢108年度偵字第7325號等 桃園地檢109年度偵續字第160號 最  後  事實審 法    院 臺灣高等法院 臺灣高等法院        桃園地院  案    號 108年度上訴字第4167號 109年度上訴字第4377號 110年度審易字第644號  判決日期 109年2月26日 110年1月26日 110年9月30日 確  定  判  決 法    院 最高法院 臺灣高等法院        桃園地院  案    號 109年度台上字第5724號 109年度上訴字第4377號 110年度審易字第644號  判    決 確定日期 109年12月10日 110年2月24日 111年3月8日      備  註  桃園地檢110年度執字第535號 桃園地檢110年度執字第4102號 桃園地檢111年度執字第3303號   編號1至8經臺灣高等法院以110年度聲字第1892號裁定定應執行有期徒刑4年2月